---
title: "R로 하는 크롤링"
output:
  pdf_document: default
  html_document:
    df_print: paged
---
교보문고 홈페이지에서 종합베스트셀러 1위 제목을 가져오는 것입니다.   
종합주간베스트 페이지는 교보문고 메인페이지에서 '베스트' 버튼을 클릭하면 접근이 가능합니다.   
http://www.kyobobook.co.kr/bestSellerNew/bestseller.laf?orderClick=d79  
먼저 위 URL에 있는 html 코드를 가져와야합니다.   
html 코드를 읽을 때, R에서는 두가지 함수가 사용됩니다.   

1) GET 함수를 이용하여 교보문고 서버에 내용 요청
2) read_html 함수를 이용하여 html 코드 읽음

R코딩을 해봅시다.   
GET 함수는 httr 패키지, read_html 은 rvest 패키지에 들어있는 함수입니다.   
따라서 먼저 패키지를 설치해주셔야 합니다.   
  
library 함수를 이용하여 패키지를 불러옵니다.   
```{r}
# R 패키지 설치
# install.packages("httr")
# install.packages("rvest")

library(httr)
library(rvest)
```

이제 GET함수를 이용하여 서버에 정보를 요청합시다.      
url이라는 변수에 url주소를 문자열로 저장하였고, 이 변수에 GET 함수를 적용하였습니다.   
GET 함수에서 요청한 결과를 data에 저장하였습니다.      

```{r}
url = 'http://www.kyobobook.co.kr/bestSellerNew/bestseller.laf?orderClick=d79'
data = GET(url)
data
```

read_html 함수를 이용하여 html 코드를 읽어봅시다.   

```{r}
my_html=read_html(data,encoding='EUC-KR')
my_html
```

일단은 strong 태그를 전부 가져와봅시다.  

```{r}
pick1=html_nodes(my_html,'strong')
pick1
class(pick1)
length(pick1)
```

1위 도서가 9번째 줄에 1위 도서 제목이 있습니다. 인덱싱을 통해 접근해봅시다 .  

```{r}
pick1[9]
```

이제 태그의 내용만 가져오면 됩니다. html_text 함수를 사용합니다.   

```{r}
result=html_text(pick1[9])
result
```


```{r}
# 네이버 실시간 검색어 읽기
url = "https://datalab.naver.com/keyword/realtimeList.naver"
data = GET(url)
data
my_html=read_html(data,encoding='UTF-8')
my_html
pick1=html_nodes(my_html,'ul.ranking_list')
pick1
pick1[1]
result=html_text(pick1[1], trim = T)
result
library(stringr)
result = str_replace_all(result, '\n', '')
result
# 중간의 공백 제거하기
result = str_squish(result)
result

result=html_text(pick1[2])
result = str_replace_all(result, '\n', '')
result = str_squish(result)
result
```
```{r}
#라이브러리 불러오기
library(httr)
library(rvest)
#GET 함수로 서버에 정보 요청하기
url = 'https://www.melon.com/chart/'
get_url = GET(url)
#read_html 함수로 html 코드 읽기
my_html=read_html(get_url,encoding='utf-8')
#ellipsis rank01 클래스만 추출
pick1=html_nodes(my_html,'.ellipsis.rank01')
#a 태그만 추출
pick2=html_nodes(pick1,'a')
#텍스트 추출
pick3=html_text(pick1,trim=TRUE)
#top10순위
print(pick3[1:10])
```

